臺中高等行政法院裁定　　　　　　　　　　　　　　　　九十三年度停字第一三號
　　聲　請　人　富久廣告工程事業有限公司
　　代　表　人　甲○○
　　相　對　人　臺中縣政府
　　代　表　人　乙○○
　　訴訟代理人　丙○○
右當事人間因聲請停止執行事件，，聲請人聲請停止原處分之執行，本院裁定如左：
    主  文
聲請駁回。
聲請程序費用由聲請人負擔。
    理  由
一、按行政訴訟起訴前，如原處分或決定之執行將發生難於回復之損害，且有急迫情
    事。當事人固得依行政訴訟法第一百十六條第三項前段規定聲請裁定停止執行，
    但在提起訴願後，訴願決定前，當事人既得依訴願法第九十三條第二項規定向前
    置程序機關申請停止執行，竟未為之，而逕向本院聲請，應認欠缺權利保護之必
    要，而駁回其聲請。
二、本件聲請意旨略謂：交通部臺灣區○道○○○路中區工程處於民國九十一年十月
    十五日查獲聲請人於國道一號一八六Κ十九００南下側路權外陳秋義所有土地上
    設置、使用廣告物，經該工程處現場公告限期拆除，並以九十一年十月三十日中
    工斗字第０九一０００九八九二號函請相對人強制執行，嗣該工程處又以九十二
    年五月八日中工斗字第０九二０００四二三五─一號函請相對人強制拆除，相對
    人因以九十三年八月十二日府工程字第０九三０二一一三七二號函知土地所有權
    人陳秋義及設置並使用人即聲請人，本件排定於九十三年九月一日起強制執行拆
    除至執行完畢為止。聲請人主張其所設置者並非廣告看板，而係供農舍使佣，依
    農舍建築申請規則第七章第八條規定：「農地申請以．．．．角鋼或鐵絲網搭建
    無固定基礎之臨時性與農業生產有關之建築物，可免聲請建築執照。」聲請人所
    設置者並非看板，聲請人之農舍如遭拆除則無法回復，故請裁定停止相對人九十
    三年八月十二日府工程字第０九三０二一一三七二號函之執行云云。惟相對人已
    陳明聲請人誤向其提起訴願，業予轉送訴願機關處理，聲請人所設置者係廣告物
    ，有照片可稽，並非農舍，本件目前僅經發包尚未執行等語在卷。且所謂難以回
    復之損害，係指其損害不能回復原狀，或不能以金錢賠償，或在一般社會通念上
    ，如為執行可認達到回復困難之程度而言。本件廣告物，縱拆除錯誤，致發生如
    上所述之損害，然核其所受之損害，尚非不能以金錢獲得賠償，即難認已達回復
    困難之程度。從而聲請人並未向受理訴願機關申請停止執行，復無緊急情事，有
    逕向本院聲請之必要，揆諸前開說明，其停止執行之聲請，不應准許，應予駁回
    。
三、依行政訴訟法第一百零四條、民事訴訟法第九十五條、第七十八條，裁定如主文。
中　　華　　民　　國　　九　十　三　　年　十　　一　　月　二　十　二　　日
                 　　臺 中 高 等 行 政 法 院   第 三 庭
                                　　　　審 判 長 法  官    王 茂 修
                                        　　　　 法  官    莊 金 昌
                                         　　　　法  官    許 金 釵
右正本證明與原本無異。
如不服本裁定，應於裁定送達後十日內以書狀敘明理由，經本院向最高行政法院提起
抗告（須依對造人數附具繕本）；並應預繳送達用雙掛號郵票三九○元（三十四元及
五元郵票各十份)。
中　　華　　民　　國　　九　十　三　　年　十　　一　　月　二　十　二　　日
                                                法院書記官   朱 敏 諄
